【裁判字號】    95,交簡上,141
【裁判日期】    951222
【裁判案由】    過失傷害
【裁判全文】
臺灣板橋地方法院刑事判決           95年度交簡上字第141號
上  訴  人  臺灣板橋地方法院檢察署檢察官
上  訴  人
即  被  告  乙○○
被      告  甲○○
上列被告等因過失傷害案件，上訴人均不服本院於民國95年8 月
18日以95年度交簡字第748 號所為第一審刑事簡易判決（偵查案
號：94年度核退偵字第1077號），經本院管轄第二審之合議庭審
理，判決如下：
    主  文
上訴均駁回。
    事實及理由
一、本件經本院管轄第二審之合議庭審理結果，認第一審以被告
    甲○○、乙○○2 人分別係犯刑法第284 條第2 項前段之業
    務過失傷害罪、第284 條第1 項前段之過失傷害罪，而各判
    處拘役50日、30日，並均准以3 百元折算一日易科罰金，被
    告乙○○另諭知緩刑2 年，經核其認事用法及量刑均無不當
    ，應予維持，其餘引用第一審判決書記載之事實、證據及理
    由。
二、經查：本件被告甲○○以駕駛營業用小客車（即計程車）為
    業，為從事駕駛業務之人，其於民國（下同）94年4 月6 日
    17時40分許，駕駛5M-255號計程車，搭載被告乙○○於右後
    座，行駛至被告乙○○台北縣新莊市○○路385 巷34弄8 號
    住處前時，因疏未注意緊靠道路右側臨時停車，復疏未注意
    提醒乘客即被告乙○○向外開啟車門時，應注意外側有無行
    人、車輛通過，並讓其等先行，又被告乙○○則疏未注意外
    側有無行人、車輛通過，即逕自上開計程車右後座上開啟右
    後車門，而撞及由告訴人丙○○騎用，正行經上開計程車右
    後車門外側處之QCD-855 號機車，致告訴人丙○○因之受有
    左手第3 指開放性骨折之傷害乙情，業據被告2 人於本院審
    理時均坦承不諱，核與告訴人丙○○指訴之情節相符，復有
    道路交通事故調查報告表（一）、（二）、道路交通事故現
    場圖、汽車駕駛人查詢資料、診斷證明書各乙件、現場照片
    8 張、道路交通事故肇事人自首情形紀錄表2 件、台北縣區
    車輛行車事故鑑定委員會鑑定意見書、95年2 月20日覆函及
    台灣省區車輛行車事故覆議鑑定委員會鑑定意見書各乙份，
    在卷可稽，在卷可稽，足堪認定。雖本件上訴人即被告乙○○辯稱其下車的地方是巷子，且當地每個人都是這個臨時下
    車云云，惟雖不服原判決，而提起上訴云云，惟被告乙○○
    於上開時地欲向外開啟車門時，應且能注意外側有無行人、
    車輛通過，並注意讓其等先行，竟疏未注意適有由告訴人丙○○騎用之上開機車，正行經上開計程車右後車門外側處乙
    情，即逕自開啟上開計程車之右後車門，而撞及上開機車，
    致告訴人丙○○因之受有上述之傷害，則被告乙○○就告訴
    人丙○○所受上述傷害，顯有過失責任，且其間亦存有相當
    之因果關係，至為灼然。被告乙○○上開所辯，顯係事後卸
    責之詞，不足採信。至於被告乙○○於本院合議庭審理前，
    雖以新台幣10萬元與告訴人丙○○於庭外達成民事和解，並
    已付清上開款項予告訴人丙○○，亦據告訴人丙○○於本院
    審理時所供承屬實，惟因告訴人丙○○於第一審辯論終結前
    ，並未向本院原審表明對被告乙○○撤回本件刑事告訴之意
    旨，是本院原審及合議庭自均不得對被告乙○○部分諭知不
    受理之判決，附此敘明。
三、綜上所述，本院認原審以被告2 人本件事證明確，而援引刑
    法第284 條第2 項前段、第284 條第1 項前段、修正前第41
    條第1 項前段、修正前第62條前段、第74條第1 項第1 款、
    罰金罰鍰提高標準條例第1 條前段、修正前第2 條之規定，
    並審酌被告2 人本件犯罪之過失情節，告訴人丙○○所受上
    述傷害之程度及被告2 人犯罪後之態度等一切情狀，各量處
    拘役50日、30日，並均准以3 百元折算一日易科罰金，被告
    乙○○另諭知緩刑2 年，經核其認事用法，尚無任何違法或
    不當之處。茲本件上訴人即檢察官雖認原審對被告甲○○量
    刑過輕云云，上訴人乙○○則以其並無過失，且已與告訴人
    丙○○和解云云，均不服原判決，而提起上訴，然揆諸上述
    ，顯均無理由，應均予駁回。
據上論斷，應依刑事訴訟法第455 條之1 第3 項、第368 條、第
373 條，判決如主文。
本案經檢察官楊展庚到庭執行職務
中    華    民    國    95    年    12    月    22    日
                    交通法庭  審判長法  官  戴嘉清
                                    法  官  陳信旗
                                    法  官  林晏鵬
上列正本證明與原本無異。
不得上訴。
                                    書記官  陳映孜
中    華    民    國    95    年    12    月    22    日


司法院資訊處製作；財團法人民間司法改革基金會備份。
